臺灣新北地方法院刑事判決
110年度審訴字第1478號
公  訴  人  臺灣新北地方檢察署檢察官
被      告  許辰鍇



上列被告因傷害案件，經檢察官提起公訴（110年度偵字第36112
號），被告於準備程序中就被訴事實為有罪之陳述，經本院合議
庭裁定改以簡式審判程序審理，判決如下：
    主  文
許辰鍇犯傷害罪，處拘役肆拾日，如易科罰金，以新臺幣壹仟元
折算壹日。
    事實及理由
一、許辰鍇之友人王世昌與連彥睿有投資工程帳目糾紛，李建賢
    則邀約王世昌與連彥睿，於民國110年6月6日16時許，至新
    北市○○區○○街0巷00號1樓李建賢之公司進行協調。連彥睿與
    胞弟連彥宸，而王世昌則與許辰鍇、王郁棠、余宗諺（王世
    昌、李建賢、王郁棠、余宗諺業經不起訴處分)於上開時、
    地，一同核對工程帳目。嗣於同日22時許，雙方因帳目發生
    爭執，許辰鍇竟基於傷害之犯意，徒手毆打連彥睿，並徒手
    傷害出面阻擋之連彥宸，致連彥睿受有頭皮、臉部及前胸壁
    多處瘀傷及皮下出血等傷害；連彥宸受有右側頭部挫傷之傷
    害。
二、證據：
  ㈠被告許辰鍇於本院準備程序及審理時之自白。 
　㈡告訴人連彥睿、連彥宸於警詢及偵查中之指述。
　㈢證人李建賢於警詢及偵查中之陳述。
　㈣汐止國泰綜合醫院診斷證明書及告訴人連彥睿傷勢照片各1份
    。
　㈤中壢長榮醫院診斷證明書(乙種)1份。
三、論罪科刑：
　㈠核被告所為，係犯刑法第277條第1項之傷害罪。被告以一行
    為同時傷害告訴人連彥睿、連彥宸，為同種想像競合犯，應
    依刑法第55條規定，從一重處斷。
　㈡爰審酌被告僅因友人與告訴人連彥睿、連彥宸在協調帳目爭
    議時發生爭執，即對告訴人2人暴力相向，致告訴人2人受有
    上述之傷害，所為應予非難，惟犯後坦承犯行，態度尚可，
    然被告與告訴代理人任志秀於本院調解期日均表示不願調解
    ，致雙方未能達成和解，有本院調解事件報告書在卷可稽，
    兼衡被告之個人戶籍資料查詢結果註記國中畢業之教育程度
    、於警詢中自陳勉持之家庭經濟狀況、犯罪動機、目的、手
    段、告訴人2人之傷勢等一切情狀，量處如主文所示之刑，
    並諭知易科罰金之折算標準。
據上論斷，應依刑事訴訟法第273 條之1 第1 項、第299 條第1
項前段，判決如主文。
本案經檢察官楊婉鈺提起公訴，檢察官宋有容到庭執行職務。
中　　華　　民　　國　　111 　年　　2 　　月　　14　　日
                  刑事第二十三庭  法  官  龔書安
上列正本證明與原本無異。
如不服本判決，應於判決送達後20日內敘明上訴理由，向本院提
出上訴狀（應附繕本），上訴於臺灣高等法院。其未敘述上訴理
由者，應於上訴期間屆滿後20日內向本院補提理由書「切勿逕送
上級法院」。
                                  書記官  石秉弘
中　　華　　民　　國　　111 　年　　2 　　月　　15　　日
附錄本判決論罪科刑法條 
中華民國刑法第277條
傷害人之身體或健康者，處5年以下有期徒刑、拘役或50萬元以
下罰金。
犯前項之罪，因而致人於死者，處無期徒刑或7年以上有期徒刑
；致重傷者，處3年以上10年以下有期徒刑。